【裁判字號】    90,上易,57
【裁判日期】    900307
【裁判案由】    恐嚇
【裁判全文】
臺灣高等法院高雄分院刑事判決                        九十年度上易字第五七號
      上  訴  人  台灣高雄地方法院檢察署檢察官
      被      告  丙○○
右上訴人因被告恐嚇案件，不服臺灣高雄地方法院八十九年度易字第二二八七號中華
民國八十九年十一月三十日第一審判決（起訴案號：臺灣高雄地方法院檢察署八十九
年度偵字第二二０一號、偵續字第七六號），提起上訴，本院判決如左：
      主      文
上訴駁回。
      理      由
一、甲訴意旨略以：被告丙○○與告訴人乙○○係鄰居，於民國八十七年十二月三十
    日晚上九時三十分許，因丙○○將垃圾桶放置在乙○○高雄縣茄萣鄉○○街十七
    號住處窗前，乙○○遂報警處理，警方對丙○○勸戒後離去後，丙○○竟心生怨
    恨，在乙○○住處前，以「你出來就要給你好看」等語恐嚇乙○○，致乙○○及
    當時在場之乙○○配偶李吳梅桂因而心生畏懼，足生危害於安全，因認被告丙○
    ○有犯刑法第三百零五條之恐嚇罪嫌云云。
二、按犯罪事實應依證據認定之，無證據不得推定其犯罪事實；次按不能證明被告犯
    罪者，應諭知無罪之判決，刑事訴訟法第一百五十四條、第三百零一條第一項定
    有明文。又認定不利於被告之事實，須依積極證據，苟積極證據不足為不利於被
    告事實之認定時，即應為有利於被告之認定，更不必有何有利之證據，最高法院
    三十年上字第八一六號著有判例可資參照。而告訴人之指訴，本以使被告受刑事
    訴追或處罰為目的，故其陳述是否與事實相符，自應調查其他證據，以資審認，
    苟其所為攻擊之詞，尚有瑕疵，則在此瑕庛未予究明以前，即不能遽採為斷罪之
    基礎，最高法院亦著有六十九年台上字第一五三一號判例可參。
三、本件甲訴人認被告丙○○有犯刑法第三百零五條之恐嚇罪嫌，無非係以右開事實
    ，業據告訴人乙○○之指述甚詳，且經告訴人之妻李吳梅桂證述屬實等為其論罪
    依據。
四、訊據被告丙○○矢口否認有何恐嚇犯行，辯稱：我並無恐嚇之犯行，那天是我嫁
    女兒之日子，我把空垃圾桶放在路中央，辦完喜事可以裝垃圾，辦喜事怎可能把
    裝滿垃圾之垃圾桶放在路中，我在辦喜事，也沒有時間去向告訴人恐嚇，何況十
    二月是冬天，告訴人不可能開窗戶，告訴人說很臭，是不可能的事情，告訴人之
    指述及證人李吳梅桂之證詞不實等語。
五、經查：
（一）告訴人乙○○及李吳梅桂雖均指述稱：被告於八十七年十二月三十日晚上九時
      三十分許，確有至其二人住處以「你出來就要給你好看」等語恐嚇其二人之犯
      行，且有證人何蘇秀隆在場親自聽聞，另乙○○並指述稱當晚九點多被恐嚇後
      ，其曾另向管區茄萣分駐所報案，該派出所之警員鄧福榮曾來處理本件恐嚇案
      件等語。
（二）然證人何蘇秀隆在原審審中證稱：並不知道被告與告訴人曾有本件糾紛，我不
      知情等語（見原審卷第一一二頁）。
（三）證人即管區警員鄧福榮在原審審理中證稱：「當天只有第一次糾紛（擺垃圾桶
      ）我有到現場，我去時被告在辦喜事，雙方談一談而已沒有提出告訴，當時告
      訴人並沒有提到恐嚇、污辱的事情；當天晚上九點多之後並未接獲告訴人報案
      或者接獲雙方有因為恐嚇或糾紛的事情再至現場處理。」等語（見原審卷第一
      ○三頁），其於本院九十年二月十四日調查中亦結證：「案發當日我有去現場
      處理，被告正在宴請客人，告訴人乙○○告訴我說，被告將垃圾桶放在他家廚
      房的窗戶，告訴人認為很臭叫我處理，垃圾桶是放在旁邊，並不是在路中間，
      我只是處理垃圾桶的問題，我有規勸告訴人說別人在宴請客人，希望告訴人能
      忍耐一下，後來雙方有恐嚇的行為我就不知情了，我也不知道雙方有吵架的事
      情，八十七年間我是當時地區的管區，告訴人常常和鄰居處的不很好，告訴人
      和被告二人當時也處的不是很好。」等語（見本院卷第二十六頁）。
（四）經原審向高雄縣警察局內湖分局函詢當日晚上二十一時至二十四時許之間，該
      分局所屬之茄萣分駐所是否曾接獲告訴人報案遭被告恐嚇，該分局回覆稱並未
      接獲告訴人報案，有該分局八十九年七月五日湖警刑字第三九五一號函及該函
      所檢送之茄萣分駐所八十九年十二月三十日工作紀錄簿影本在原審卷第四十五
      頁至第四十七頁可稽。
（五）證人陳進豐於本院九十年二月十四日調查中結證：「我當日有去給被告請客，
      宴請到剩下約二道菜的時候我就離開了，起先案發情節為何我並不知情，後來
      宴客完畢後，我當時在家看電視，後來有聽我家人說被告和告訴人在吵垃圾桶
      的事情，當時垃圾桶是空的，不可能有臭味，我們茄萣鄉宴客的時候都會有安
      全設施，會放置垃圾桶、花籃等物作為警告，我並沒有聽到被告恐嚇告訴人的
      話語，我也沒有和被告到告訴人家，向他恐嚇，據我所知告訴人在茄萣鄉也常
      常和隔壁鄰居吵架。」等語（見本院卷第二十七頁、第二十八頁）。
（六）綜上所述，足見被告所辯，尚可採信，而告訴人乙○○之指述及證人李吳梅桂
      之證述既與客觀之證據不符，自不得採為認定不利於被告之積極證據，而現存
      之上揭證據則應為有利於被告之認定；此外，本院又查無其他積極證據足認被
      告確有甲訴人所指之犯行，依前揭法條規定及判例意旨，本件既不能證明被告
      犯罪，自應諭知被告無罪之判決。
六、原審以不能證明被告犯罪，而為被告無罪之判決，於法並無不合。檢察官上訴意
    旨，以被告之恐嚇犯行，有證人李吳梅桂證述在卷，而被告之友人陳進豐可證明
    被告當時人在場，而被告卻辯稱當時未在場，顯係畏罪心虛，另警員鄧福榮亦可
    證明告訴人與被告當時確實有發生糾紛等為由，指摘原判決不當云云。惟查：（
    一）證人李吳梅桂證述之情節不足採，已詳如前所述。（二）證人陳進豐及警員
    鄧福榮於本院九十年二月十四日調查中均到庭分別結證，被告並無恐嚇告訴人之
    情事，亦詳如前所述。足見檢察官上訴，為無理由，應予駁回。
據上論斷，應依刑事訴訟法第三百六十八條，判決如主文。
本案經檢察官陳惠珠到庭執行職務。
中      華      民      國    九十      年      三      月      七      日
                              臺灣高等法院高雄分院刑事第七庭
                                  審判長法官  王光照
                                        法官  黃憲文
                                        法官  黃壽燕
右正本證明與原本無異。
不得上訴。
                                      書記官  蘇恒仁
中    華    民    國      九十      年       三       月      八        日
                                                                        Ｆ


司法院資訊處製作；財團法人民間司法改革基金會備份。
